臺灣新北地方法院刑事裁定
110年度訴字第1149號
                                     111年度聲字第1184號
公  訴  人  臺灣新北地方檢察署檢察官
被      告  張宏祥



選任辯護人  陳佳煒律師
被      告  高國霖



選任辯護人  陳湘傳律師
            賴思仿律師
被      告  鄭洪伸



選任辯護人  葛彥麟律師
上列被告因殺人未遂等案件（110年度訴字第1149號），本院裁
定如下：
    主  文
張宏祥、高國霖、鄭洪伸之羈押期間，均自民國壹佰壹拾壹年陸
月壹日起再延長貳月，除其等與各自之直系血親及二等親內旁系
血親外，並皆禁止接見、通信或受授物件。
高國霖及張宏祥具保停止羈押之聲請均駁回。
    理  由
一、被告張宏祥等3人均自民國110年11月1日起執行羈押至今，
    其等先前之羈押理由如下：
  ㈠被告張宏祥經訊問後，坦承起訴書所載之犯罪事實及罪名，
    並有卷內相關事證可佐，足認被告張宏祥涉犯刑法第271條
    第2項、第1項之殺人未遂罪、同法第150條第2項第1款之意
    圖供行使之用而攜帶兇器犯妨害秩序罪、同法第354條之毀
    損罪，犯罪嫌疑重大。又其於偵查中自承：他們有說警察要
    來就跑，在大溪的山壁將西瓜刀往下丟；我跟高國霖、李○
    謙在警局有討論，因為我們有站在一起等語，復依微信群組
    對話可知，群組內與本案相關之共犯人等亦有討論如何躲避
    員警追緝及交代對於本案應如何說明等情以觀，堪認被告張
    宏祥於案發後，確有與共犯討論案情應如何應對，更逃匿以
    規避員警查緝，並棄置本案證物即兇刀，而本案尚有其他共
    犯未到案，又被告張宏祥對於本案發生之如何前往、離去以
    及刀械發放等情節容有不一致，並於本院延長羈押訊問時曾
    否認有持刀砍殺被害人，不難推知其有畏罪之心態，有事實
    足認有逃亡、勾串共犯或證人之虞，再其所涉犯殺人未遂罪
    為最輕本刑5年以上有期徒刑之罪，良以重罪常伴有逃亡、
    滅證之高度可能，此係趨吉避凶脫免刑責不甘受罰之基本人
    性，以及審酌被告張宏祥犯後已有滅證、逃亡之舉，自有相
    當理由足認被告張宏祥有再次逃亡、滅證之虞。此外，被告
    張宏祥與告訴人翁俊評並不認識，僅因他人邀約即共同前往
    尋仇，被告張宏祥更於公眾得出入場所持西瓜刀下手攻擊告
    訴人翁俊評，致告訴人翁俊評腹部受有開放性傷口且臟器外
    露，其傷勢嚴重，手段殘暴，所為對社會治安亦有重大危害
    ，參酌本案情節、公共利益之維護，以及對被告人身自由之
    受限程度，認非予羈押，難有進行訴追審判及執行，而有羈
    押之必要，依刑事訴訟法第101條第1項第1款、第2款、第3
    款規定，應予羈押，並禁止接見、通信及受授物件。
  ㈡被告高國霖經訊問後，坦承有前往板新水廠及新北市三峽區
    三樹路98巷告訴人吳炳輝之住處，亦知悉前往告訴人吳炳輝
    住處目的係持刀尋仇等事實，仍否認有起訴書所載殺人未遂
    等犯行，惟有卷內相關事證可佐，足認被告高國霖涉犯刑法
    第271條第2項、第1項之殺人未遂罪、同法第150條第2項第1
    款之意圖供行使之用而攜帶兇器犯妨害秩序罪、同法第354
    條之毀損罪，犯罪嫌疑重大。又其於偵查中自承：案發後就
    跟著前車走，有人向我們通報警察行蹤；鄭洪伸於案發後，
    把我、張宏祥、李○謙圍在一起，對著我們一起說要怎麼講
    ，所以才講出第一次警詢的版本等語，復依微信群組對話可
    知，群組內與本案相關之共犯人等亦有討論如何躲避員警追
    緝及交代對於本案應如何說明等情以觀，可知被告高國霖於
    案發後，已與共犯討論案情，並有逃匿以規避員警查緝之情
    事，而被告高國霖起初於偵查中曾坦承其有駕駛車牌號碼00
    00-00車輛並倒車衝撞告訴人，又於本院移審訊問時改口否
    認有駕駛0000-00車輛，所述前後不一，不無有畏罪之心態
    ，且本案尚有其他共犯未到案，有事實足被告高國霖有逃亡
    、勾串共犯或證人之虞，又所涉犯殺人未遂罪為最輕本刑5
    年以上有期徒刑之罪，良以重罪常伴有逃亡、滅證之高度可
    能，係趨吉避凶脫免刑責不甘受罰之基本人性，再審酌被告
    高國霖犯後已有滅證、逃亡之舉，自相當理由足認被告高國
    霖有逃亡、滅證之虞。此外，被告高國霖與告訴人翁俊評並
    不認識，僅因他人邀約即共同前往尋仇，並由同行之被告張
    宏祥於公眾得出入場所持西瓜刀下手攻擊告訴人翁俊評，致
    告訴人翁俊評腹部受有開放性傷口且臟器外露，更涉嫌駕車
    撞擊告訴人翁俊評之舉動，手段殘暴，致告訴人傷勢嚴重，
    對社會治安亦有重大危害，參酌本案情節、公共利益之維護
    ，及被告人身自由之受限程度，認非予羈押，難有進行訴追
    審判及執行，而有羈押之必要，依刑事訴訟法第101條第1項
    第1款、第2款、第3款規定，應予羈押，並禁止接見、通信
    及受授物件。
  ㈢被告鄭洪伸經訊問後，供承其有前往板新水廠及新北市三峽
    區○○路00巷告訴人吳炳輝之住處，而於案發時均有在場等情
    ，但否認有起訴書所載殺人未遂等犯行，惟有卷內相關事證
    可佐，足認被告鄭洪伸涉犯刑法第271條第2項、第1項之殺
    人未遂罪、同法第150條第2項第1款之意圖供行使之用而攜
    帶兇器犯妨害秩序罪、同法第354條之毀損罪，犯罪嫌疑重
    大。又被告鄭洪伸於偵查中自承：多人指證我，有人要陷害
    我，有人一直叫我去承擔，不敢到警局到案，我都在車上睡
    覺，案發當天對話紀錄均已刪除，手機已經重置等語，顯見
    被告於案發後拒未到案，亦未返家，並與本案相關之人等聯
    繫討論案情，設若被告鄭洪伸遭他人要求擔罪，更遭多人誣
    指，豈非更應保留相關證據以求清白，所為已與常情未符，
    且依監視器畫面可知，多名共犯駕駛或騎乘眾多汽機車到場
    並下手攻擊告訴人，本案尚有多名共犯未到案，再被告對於
    前往板新水廠之原因、目的前後所述不一，不難推知有畏罪
    卸責之嫌，有事實足認有逃亡、勾串共犯或證人之虞，且所
    涉犯殺人未遂罪為最輕本刑5年以上有期徒刑之罪，良以重
    罪常伴有逃亡、滅證之高度可能，係趨吉避凶脫免刑責不甘
    受罰之基本人性，並審酌被告鄭洪伸犯後已有湮滅本案相關
    對話紀錄、睡在車上未返家等滅證、逃亡之舉，自相當理由
    足認被告鄭洪伸有逃亡、滅證之虞。此外，被告鄭洪伸自承
    與告訴人翁俊評並不認識，而告訴人翁俊評因本案致腹部受
    有開放性傷口且臟器外露，其傷勢嚴重，行為人手段殘暴，
    對社會治安亦有重大危害，參酌本案情節、公共利益之維護
    ，及被告人身自由之受限程度，認非予羈押，難有進行訴追
    審判及執行，而有羈押之必要，依刑事訴訟法第101條第1項
    第1款、第2款、第3款規定，應予羈押，並禁止接見、通信
    及受授物件。
  ㈣嗣本院認為被告等3人之上述羈押原因仍然存在，且有繼續羈
    押之必要，又裁定自111年2月1日、同年4月1日起延長羈押2
    月在案。
二、茲本件羈押期間即將屆滿，經本院於111年5月24日訊問被告
    3人，並聽取公訴人、被告3人及其各自辯護人之意見後，復
    依卷內各該證據資料，仍認被告3人涉犯刑法第150條第2項
    第1款意圖供行使之用而攜帶兇器犯在公眾得出入之場所聚
    集三人以上下手實施強暴（被告鄭洪伸另為首謀）、同法第
    271條第2項、第1項之殺人未遂及同法第354條之毀損罪，犯
    罪嫌疑重大。再審酌被告等3人之羈押原因均仍與先前並無
    不同，考量被告等3人所涉情節，係犯妨害秩序及殺人罪等
    罪名，危害社會治安甚鉅，且本院認尚有調查其他事證加以
    釐清之必要，已訂於111年6月8日行審理程序，自須確保被
    告等3人能到庭接受審判甚或案件確定後之執行，經權衡國
    家刑事司法權之有效行使、社會秩序及公共利益之維護、被
    告人身自由之私益及防禦權受限制之程度，若以具保、責付
    或限制住居等侵害較小之手段，尚不足以確保追訴、審判或
    執行程序之順利進行，而有繼續羈押之必要，本院認本案羈
    押之原因與必要性依然存在，是被告等3人應自111年6月1日
    起再延長羈押2月，並禁止接見、通信或受授物件，惟經斟
    酌本件案情無禁止被告與近親家人聯繫之必要，故被告等3
    人與其等各自之直系血親及二等親內旁系血親之間，不在予
    以限制接見、通信或受授物件之列，併此敘明。
三、被告之辯解、聲請具保停止羈押或辯護人之主張不採之理由
    ：
　㈠被告張宏祥固供稱：伊跟被害人達成和解，且已認罪並對犯
    罪過程詳實交代，因疫情嚴峻，家中經濟不穩，也很思念家
    人，希望可以交保返家分擔家計等語。被告張宏祥之辯護人
    則主張：被告張宏祥已翔實交代犯罪事實，並與被害人達成
    和解，又本案事證均調查完畢，被告張宏祥前無任何前科記
    錄，請給予交保機會等語。
　㈡被告高國霖則供稱：伊於羈押時間10個多月已經反省，且已
    與被害人和解，希望庭上給伊機會交保等語。被告高國霖之
    辯護人另主張：被告高國霖年紀尚輕，於本案前有固定住所
    而與父母同住，自無逃亡之虞，又本案相關證據均遭扣押，
    被告亦無湮滅、偽造或變造任何證據，況本案業已傳喚相關
    證人交互詰問完畢，已無勾串共犯、證人之虞，請給予被告
    高國霖交保之機會等語。
　㈢被告鄭洪伸供稱：希望給伊交保機會等語。被告鄭洪伸之辯
    護人則主張：本案業經交互詰問完畢，相關事證也已經調查
    ，目前被告鄭洪伸並無符合繼續羈押之要件，請給予交保機
    會，被告鄭洪伸會在母親家中候傳等語。
　㈣然查，被告張宏祥於案發後曾與共犯討論案情，並丟棄本案
    兇刀等情，且其於本院延長羈押訊問時曾經否認其有持刀對
    告訴人下手實施犯行；再被告高國霖於案發後亦有與共犯討
    論案情以及規避員警查緝等串證、逃匿等舉動，其供述於歷
    次偵審程序容有不一；又被告鄭洪伸則供承將與手機重置，
    致案發當天對話紀錄均刪除，此舉實與極力自清之常情相異
    ，參以被告等3人所涉犯乃最輕本刑5年以上有期徒刑之重罪
    ，依被告等3人之前揭舉措，不難推認其等均有畏罪卸責之
    心態，另本院尚有其他事證仍須開庭審理以調查確認，是其
    等羈押之原因及必要性仍然屬存在，無從以具保之方式替代
    羈押。是被告等3人及其等辯護人前揭所辯及主張，均難認
    可採；至被告張宏祥、高國霖以前揭理由聲請具保停止羈押
    ，亦嫌無據，應併予駁回。
四、依刑事訴訟法第108條第1項、第5項、第105條第3項、第220
    條，裁定如主文。
中　　華　　民　　國　　111 　年　　5 　　月　　26　　日
                  刑事第八庭  審判長法  官  楊仲農

                                    法  官  陳盈如

                                    法  官  林翠珊
上列正本證明與原本無異。
如不服本裁定應於裁定送達後五日內向本院提出抗告狀。
                                    書記官　王敏芳
中　　華　　民　　國　　111 　年　　5 　　月　　26　　日